【裁判字號】    89,易,192
【裁判日期】    890428
【裁判案由】    違反毒品危害防制條例
【裁判全文】
臺灣屏東地方法院刑事判決                          八十九年度易字第一九二號
    公  訴  人  臺灣屏東地方法院檢察署檢察官
    被      告  甲○○
右列被告因違反毒品危害防制條例案件，經檢察官提起公訴（八十八年度毒偵字第七
五七號），本院判決如左：
     主  文
甲○○施用第二級毒品，處有期徒刑柒月。
     事  實
一、甲○○甫因施用毒品案件，前經本院以八十七年毒聲字第一八三號裁定觀察、勒
    戒後，認無繼續施用毒品傾向，由臺灣屏東地方法院檢察署於八十七年七月三十
    日以八十七年度偵字第四六二０號不起訴處分確定。嗣又因毒品案件（八十八年
    度偵字第六四一號），經本院以八十八年度毒聲字第九二號裁定送臺灣屏東看守
    所附設勒戒所觀察、勒戒後，認有施用毒品傾向，再由本院裁定送入戒治處所強
    制戒治、停止戒治，又依本院八十八年年度毒聲字第二七一二號裁定撤銷停止戒
    治，令入屏東戒治所執行戒治殘期中，而其施用第二級毒品部分，業經臺灣高等
    法院高雄分院於八十八年八月三十一日以八十八年度上易字第一五二五號判決有
    期徒刑七月確定。猶不知悔改，復於八十八年十一月二十三日回溯四十八小時內
    某時，在屏東縣市某地，非法施用第二級毒品安非他命，嗣於八十八年十一月二
    十三日某時，在屏東市○○路一一號，採尿送驗呈甲基安非他命陽性反應。
二、案經台灣屏東地方法院檢察署檢察官自動檢舉偵查起訴。
    理  由
一、訊據被被告甲○○，否認有上開犯行，辯稱：「我那時候確實沒有吸」云云，惟
    查被告有在右揭時地非法施用毒品安非他命之事實，有臺灣檢驗科技股份有限公
    司所出具之尿液檢驗報告附卷可資佐證，而吸食安非他命後於四十八小時內，經
    由人體代謝功能，可於尿液中檢出甲基安非他命成份，已據屏東縣衛生局七九屏
    衛六字第二六０三號函說明綦詳，又被告前因施用毒品案件經送觀察勒戒後認無
    繼續施用毒品之傾向，由台灣屏東地方法院檢察署不起訴處分確定一節，有該署
    刑案資料查註紀錄表在卷可參，另其二犯施用毒品案件，業經台灣高等法院高雄
    分院以八十八年度上易字第一五二五號於八十八年八月三十一日判決有罪確定一
    節，亦有該判決書附卷可稽，其於前開不起訴處分確定後，五年內再犯毒品危害
    防制條例第十條之罪，且係於前案有罪判決確定後再犯，被告犯罪事證已臻明確
    ，其犯行堪以認定。
二、查安非他命屬中樞神經興奮劑，具有輕微之成癮性，服用後會產生依賴性、耐藥
    性，並引起不安、頭昏、顫抖、亢進性反應、失眠、焦慮、譫妄、慢性中毒、精
    執神障礙、類似精神分裂症之錯覺、幻覺、妄想及伴有行動與性格異常等副作用
    ，其劑量增大時，甚或會導致死亡；而其慣用者，由於精神錯亂，更具有暴力攻
    擊及反社會行為等傾向，情況極為嚴重，為八十七年五月二十二日公布施行之毒
    品危害防制條例第二條第二項第二款所定之第二級毒品，核被告所為，係犯毒品
    危害防制條例第十條第二項施用第二級毒品罪。爰審酌被告施用第二級毒品之犯
    罪動機、目的、手段、其行為戕害自身健康及犯後態度等其他一切情狀，量處如
    主文所示之刑，以示懲儆。
據上論斷，應依刑事訴訟法第二百九十九條第一項前段、毒品危害防制條例第十條第
二項判決如主文。
中      華      民      國      八十九      年    四    月    二十八    日
                                        臺灣屏東地方法院刑事第一庭
                                            法  官  吳永宋
對於本判決如有不服應於收受送達後十日內向本院提出上訴書狀上訴於台灣高等法院
高雄分院並按他造當事人之人數附具繕本。
                                            書記官  洪榮華
中      華      民      國      八十九      年    四    月    二十三    日
附錄條文：
毒品危害防制條列第十條第二項： 施用第二級毒品者，處三年以下有期徒刑。


司法院資訊處製作；財團法人民間司法改革基金會備份。
